【裁判字號】    93,訴,4903
【裁判日期】    980916
【裁判案由】    侵權行為損害賠償
【裁判全文】
臺灣臺北地方法院民事判決              93年度訴字第4903號
原      告  戊○○
被      告  丙○○
            甲○○
上二人共同
訴訟代理人  郭士功律師
複  代理人  周志安律師
被      告  乙○○
            丁○○
上列當事人間請求損害賠償事件，本院於民國98年8月17日言詞
辯論終結，判決如下：
    主  文
被告應連帶給付原告新臺幣壹佰柒拾萬元，及被告丙○○、甲○○自民國九十二年三月二十八日起，被告丁○○及乙○○自民國
九十二年四月十一日起，均至清償日止，按週年利率百分之五計
算之利息。
被告丙○○、甲○○及乙○○應連帶給付原告新臺幣壹拾伍萬元
，及被告丙○○、甲○○自民國九十二年三月二十八日起，被告
乙○○自民國九十二年四月十一日起，均至清償日止，按週年利
率百分之五計算之利息。
被告甲○○應給付原告新臺幣伍萬元，及自民國九十二年三月二
十八日起至清償日止，按週年利率百分之五計算之利息。
原告其餘之訴駁回。
訴訟費用由被告連帶負擔二十七分之十七，被告丙○○、甲○○
及乙○○連帶負擔二十七分之二，被告甲○○負擔二十七分之一
，餘由原告負擔。
本判決第一項命被告給付部分，於原告以新台幣伍拾陸萬柒仟元
供擔保後，得假執行；但被告丙○○、甲○○及乙○○以新台幣
壹佰柒拾萬元或被告丙○○及甲○○以同面額之台灣銀行無記名
可轉讓定期存單預供擔保後，得免為假執行。
本判決第二項命被告丙○○、甲○○及乙○○給付部分，於原告
以新台幣伍萬壹仟元供擔保後，得假執行；但被告丙○○、甲○○及乙○○以新台幣壹拾伍萬元或被告丙○○、甲○○以同面額
之台灣銀行無記名可轉讓定期存單預供擔保後，得免為假執行。
本判決第三項命被告甲○○給付部分，於原告以新台幣壹萬柒仟
元供擔保後，得假執行；但被告甲○○以新台幣伍萬元或同面額
之台灣銀行無記名可轉讓定期存單預供擔保後，得免為假執行。
原告其餘假執行之聲請駁回。
    事實及理由
一、本件被告丁○○、乙○○經合法通知，未於最後言詞辯論期
    日到場，核無民事訴訟法第386條所列各款情形，爰依原告
    之聲請，由其一造辯論而為判決。
二、原告主張：
（一）原告與被告丙○○於民國89年間發生婚外情，在此期間內
      ，被告丙○○將所有之存摺及提款卡交付原告保管與使用
      ，供原告提領款項支付兩人共同生活所需，嗣被告丙○○
      之配偶即被告甲○○察覺上情，被告丙○○欲索回過去支
      付原告之生活費用，乃於90年4月18日晚間電告原告至位
      在臺北市○○○路○段335號巷口星巴克咖啡館晤談，原告
      依約前往，被告丙○○及甲○○要求原告清償情感餽贈金
      未果，被告甲○○即於同日23時許在上址星巴克咖啡館外
      巷口，動手毆打原告，使原告受有右腿瘀傷兩處各10乘5
      公分、8乘5公分，及左腿瘀傷五處各7乘6公分、10乘6公
      分、13乘8公分、3乘2公分、5乘4公分等傷害；原告遭被
      告甲○○毆打驚魂未定之際，被告丙○○、甲○○與聞訊
      到場之被告丁○○（訴外人臺仁催收帳款有限公司 (下稱
      臺仁公司)總經理）、乙○○（原名莊明銀，臺仁公司副
      總經理）及訴外人陳俊生，隨即基於剝奪原告行動自由之
      犯意聯絡，利用人多勢眾，令原告心生畏懼、不敢違抗之
      心境，命原告坐上自小客車，由被告丁○○同車看守挾持
      原告，於同日24時許至位在臺北市○○○路○段148號1樓
      之臺仁公司，被告丙○○、甲○○、乙○○亦到場，並在
      臺仁公司辦公室內共同迫使原告簽立清償債務新台幣（下
      同）170萬元協議書、本票二紙及本票原因說明書，迄90
      年4 月19日凌晨5時許，始讓原告離去，原告因恐懼而分
      別於同年月20日、23日匯款157萬元及17萬元，及交付現
      金3萬元與被告丁○○，被告丁○○則自其中獲取34萬元
      之報酬。
（二）然被告丙○○與原告交往期間保管使用被告丙○○之存摺
      、提款卡，乃係被告丙○○所授權，原告確非出於自願給
      付前開170萬元，否則何以被告丙○○未自行向原告索討
      ，而需由被告丁○○及乙○○等人介入，且被告丁○○並
      自其中取得34萬元酬金，原告所簽立之本票上之身分證字
      號及住址亦書寫錯誤，顯見被告確有妨害原告自由之侵權
      行為致原告受有交付金錢之損害；另原告因被告等之妨害
      自由及傷害等侵權行為，精神上受痛楚實非筆墨所能形容
      ，已加劇原告憂鬱症病情，原告自得依民法第184條第1項
      、第185條第1項及第195條第1項規定，請求被告賠償170
      萬元之財產上損害及100萬元（其中50萬元為身體傷害所
      生、50萬元為侵害自由權所生）之精神上損害賠償。
（三）爰聲明求為：1、被告甲○○、丙○○、丁○○、乙○○
      應連帶給付原告170萬元，及自起訴狀繕本送達翌日起至
      清償日止，按週年利率5%計算之利息；2、被告甲○○、
      丙○○、乙○○應連帶給付原告100萬元，及自起訴狀繕
      本送達翌日起至清償日止，按年利率5%計算之利息；3、
      願供擔保請准宣告假執行。
三、被告方面：
（一）丙○○、甲○○抗辯：
   1、原告於89年6月間竊取被告丙○○所有之世華銀行存摺、
      印章、通用印鑑卡及金融卡，直至89年7月17日因銀行來
      電催繳房屋貸款，被告丙○○始積極找尋上開存摺、印章
      等，經向訴外人鄭超文查詢獲告知未曾取走。翌日，被告
      丙○○再次向鄭超文及原告查詢未果後，原欲報警，原告
      即表示其已先收起來，直至89年7月19日被告丙○○需辦
      理匯款事項，但原告仍未返還，被告丙○○礙於急迫避免
      貸款繳息違約，始同意原告先行匯款繳息，但仍要求原告
      應返還存摺及印章等物。被告丙○○多次向原告催討返還
      ，但原告均以置放家中或太忙等藉口為迴避，迄於89年8
      月11日，被告丙○○為交割股票100萬元，須匯款至被告
      甲○○帳戶，原告乃再次表示將先行匯款處理，事後絕對
      返還。被告丙○○於89年7月19日前並不知悉所有之世華
      銀行存摺及印章等遭原告竊取，原告私自自89年6月28日
      起陸續提領該存摺款項，甚且移轉至原告名下帳戶，總計
      分別轉入四個不同帳戶，又原告欲遮掩竊取事實乃稱提領
      之款項均為被告丙○○「感情餽贈金」、「存摺印鑑章及
      金融卡均為被告所同意交付」云云，實與事實不符。原告
      遲至89年9月16日始返還上開存摺、印章及金融卡，原告
      於89年9月15日已私下盜領170萬，然心虛恐盜領事實遭發
      現遂於返還時先行撕毀數頁存摺。原告指稱其遭脅迫之事
      實發生於90年4月18日，且原告分別於90年4月20日及23日
      先後匯款150萬元及17萬元，另交付被告丁○○3萬元，果
      其受有脅迫而為意思表示，應依民法第92條、第93條規定
      ，於知悉後一年撤銷意思表示，然原告遲至附帶民事訴訟
      起訴狀具狀日即92年3月19日仍未撤銷遭脅迫之意思表示
      ，原告本件主張顯無理由。又原告若果遭被告限制自由並
      脅迫簽下本票及償債協議書，何以逾三個月始提出告訴，
      且何以於獲得自由後仍陸續以匯款或交付現金之方式清償
      170萬元，並於事後書寫信函感謝並餽贈物品與被告丁○○，顯見被告丙○○、甲○○並無妨害原告自由之行為，
      況原告告訴被告丙○○妨害自由部分亦分別經臺北地方法
      院92年訴字第264號及台灣高等法院93年度上訴字第2179
      號判決無罪。
   2、被告丙○○並未於90年4月18日傷害原告，該事實已經臺
      灣高等法院93年度上訴字第2179號判決確定；再依訴外人
      呂梅華、林春芳、陳美姿、李嘉琳於刑事偵查中之證言可
      知，被告甲○○於90年4月18日並未出現在原告所指稱遭
      毆打之地點，被告乙○○及丁○○以證人身分經交互詰文
      後亦表示甲○○不在場，且原告於案發後曾立即向李文健
      律師諮詢權益保障，原告於偵查時仍鉅細靡遺向檢察官模
      擬被打過程，然就其遭毆打過程中被告丙○○的二名姊姊
      是否在場、何人動手毆打原告之情節，與其委任之告訴代
      理人朱昭勳律師函文及原告偵查中及刑事第一審審判中之
      供述，前後矛盾不一，顯見原告指稱其遭被告甲○○傷害
      之指訴並非真實，被告甲○○未於90年4月18日毆打原告
      ；又原告稱其於臺仁公司因鼻子紅腫要求被告丁○○幫其
      買冰塊敷鼻子，但如此嚴重之傷勢，原告診斷書竟未記載
      ，原告事後雖提出X光片，但亦屬臨訟杜撰，不足證明被
      告甲○○有傷害侵權行為；況被告乙○○及丁○○兩人在
      高等法院時稱90年4月18日晚上僅在台仁公司見到原告及
      丙○○二人，並未至原告指訴傷害之處所，訴外人劉蔚慈
      並非原告指述之在場人，因次其指述亦欠缺證據能力，原
      告既連在場者有何人、受傷位置為何均有矛盾及不符，被
      告甲○○已舉出不在場證人，可見被告甲○○並無原告指
      稱之傷害行為。
   3、爰聲明：（1）原告之訴及假執行之聲請均駁回；（2）如
      受不利之判決，願以現金或台灣銀行無記名可轉讓定期存
      單供擔保，請准宣告免為假執行。
（二）被告乙○○未於最後言詞辯論期日到場，據其前到場所為
      之聲明及陳述：其並未毆打原告及妨害原告自由，原告本
      件主張為無理由等情，爰聲明求為原告之訴及假執行之聲
      請均駁回；如受不利之判決，願供擔保，請准宣告免為假
      執行。
      被告丁○○未於最後言詞辯論期日到場，但其前到場亦未
      為聲明及陳述。
四、經本院與被告丙○○及甲○○整理本件不爭執事項如下（見
    本院卷三第184頁背面）：
（一）被告丙○○於90年4月18日晚間電話約原告見面，原告因
      而赴約，同日被告丙○○與原告至臺仁公司，被告丁○○
      及乙○○在場時，原告當場簽立清償債務協議書（復以手
      寫更改為和解書，其上記載：債權人被告丙○○，債務人
      為原告，原告願給付被告丙○○170萬元，見本院92年度
      附民字第113號卷 (下稱附民卷)第21頁）、票面金額各為
      150萬元及20萬元之本票二紙及本票返還協議書。
（二）原告於90年4月20日、90年4月23日各匯款150萬元及17萬
      元至被告丁○○帳戶，並於90年4月23日另交付3萬元現金
      與被告丁○○。
（三）被告丙○○給付臺仁公司之報酬總計為34萬元，並已交付
      完畢。
（四）原告自89年6月28日起至89年9月15日止，持有被告丙○○
      之存摺、印章及金融卡；被告丙○○曾告訴原告涉有竊盜
      、詐欺等罪，主張原告盜取其銀行存摺、印章、提款卡，
      盜領其存款，該案經臺灣臺北地方法院地檢察署（下稱臺
      北地檢署）檢察官不起訴處分，臺灣高等法院檢察署駁回
      被告丙○○之再議聲請，本院刑事庭以91年度聲判字第8
      號裁定駁回被告丙○○交付審判之聲請。
（五）原告於90年4月19日至臺北市立聯合醫院仁愛院區（前為
      臺北市立仁愛醫院）驗傷，其受有右腿瘀傷兩處各10乘5
      公分、8乘5公分及左腿瘀傷五處，各7乘6公分、10乘6公
      分、13乘8公分、3乘2公分、5乘4公分等傷害。
五、本件原告主張被告共同傷害其身體及妨害其自由，使其心生
    畏懼之情形下交付170萬元，並受有精神上損害等情，為被
    告等所否認，並以前詞抗辯，是本件爭點厥為：1、被告是
    否有傷害原告之侵權行為；2、被告是否脅迫原告簽發共計
    170 萬元本票（面額150萬元及20萬元之本票各乙張）；3、
    原告前是否盜用被告丙○○世華銀行帳戶內款項計170萬元
    ；4、若原告受脅迫簽發本票，則其侵權行為損害賠償請求
    權是否已逾民法第93條所定除斥期間而不得行使；5、被告
    應給付原告之精神上損害賠償若干；6、原告主張其身體健
    康權及自由權受侵害請求被告賠償30萬元之非財產上損害，
    嗣於94 年8月2日擴張請求被告給付100萬元之非財產上損害
    （見本院卷一第113頁），就擴張之70萬元部分其請求權是
    否已罹於時效。經查：
（一）原告主張被告甲○○傷害部分：
   1、被告丙○○於90年4月18日晚間電話約原告見面，原告因
      而赴約，已如前述，被告甲○○為被告丙○○之配偶，原
      告於刑事程序中已陳稱：被告丙○○騙其至台北市○○○
      路○段，被告甲○○用腳踹我，約11時被告甲○○出現，
      她用三字經罵我，用腳踹我（見本院卷二第118頁至第119
      頁之90年9月4日偵查筆錄）等語；復稱：當天晚上我搭計
      程車至環亞百貨處與陳某（被告丙○○）碰面，被告甲○○出現，她用三字經罵我，用腳踹我，被告被告丁○○（
      臺仁公司經理，見本院卷二第113頁被告丁○○90年9月24
      日偵訊筆錄）叫我乖乖跟他們走，就帶我去一處不知名的
      地方（見本院卷二第126頁90年12月25日偵查筆錄）；又
      稱：到了303巷旁邊，被告甲○○就站在我前面說，看到
      你這張臉我就恨，他就用手打我的臉，我看見被告甲○○
      及丙○○講幾句話，他們二人就跟被告丁○○說要帶我去
      處理本票的事，被告丁○○及乙○○（原名莊明銀，臺仁
      公司副總經理，見本院卷二第115頁90年9月24日偵訊筆錄
      及卷四第44頁之戶籍謄本）就叫我上車，被告甲○○是在
      337號轉彎腳就出現，時間不超過11時10分，被告甲○○
      邊走邊罵，我兩隻腳的傷都是甲○○想到就踢（見本院卷
      一第259頁及卷二第59頁92年7月1日訊問筆錄）；復稱：
      被告甲○○始終均在現場，打我的確實是被告甲○○，他
      用腳踹踢我，其他人沒有動手（見本院卷二第207頁93 年
      5月26日審判筆錄及第294頁94年4月27日審判筆錄），故
      原告就被告甲○○毆打伊之時間、地點及在場者均已敘述
      明確；且原告於90年4月19日18時24分確至臺北市立聯合
      醫院仁愛院區（前為台北市立仁愛醫院）驗傷，原告受有
      右腿瘀傷兩處各10乘5、8乘5，左腿瘀傷五處分別為7乘6
      、10乘6、30乘8、3乘2及5乘4，有台北市立仁愛醫院
      （甲）急診字第9005000251號函驗傷診斷書、90年4月19
      日急診病歷（到院時間18時24分）、驗傷照片、驗傷診斷
      書等件為證（見附民卷第12頁、第13頁至第20頁、本院卷
      一第75 頁至第83頁、第129頁至第144頁、本院卷三第66
      頁至第75 頁、卷五第323頁至第327頁），核與原告所述
      被告甲○○之傷害等情相符，復經本院依職權調取97年度
      上更（一）字第314號刑事卷宗查明，堪認原告主張被告
      甲○○於90 年4月18日晚間10時在其依被告丙○○之邀約
      至位在台北市○○○路○段335號巷口之星巴克咖啡館晤談
      後，被告甲○○於11時許出現，並在303巷旁毆打原告致
      受上開傷害。
  2、 被告甲○○雖抗辯該日其未出現在原告所指稱遭毆打之地
      點，並舉被告乙○○、丁○○，及訴外人呂梅華、林春芳
      、陳美姿、李嘉琳在刑事程序中之證述為證，然查：
 （1）被告甲○○於90年9月4日偵查中稱：「當天（90年4月18
      日）我參與了二次演講，演講完後十一點半由板橋請司機
      載我去高雄，同行者另有三人，隔天我中午在高雄又有演
      講……十一點半盤點完後自板橋離開，另有林春芳、吳文
      禮、呂梅華一起南下」（見本院卷二第123頁之90年9月4
      日訊問筆錄）；然於91年7月16日偵查中改稱：「十八日
      中午就由台北出發去台中，因晚上七點至九點多有說明會
      ，隔天在高雄下午二點也有說明會，所以就沒有回台北。
      我是十八日晚上十一點多開車去高雄，因高雄有住的地方
      ，我是與呂梅華一同下去的」（見本院卷二第143頁91年3
      月19日訊問筆錄）；再於91年9月3日偵查中再度改稱：「
      （問：你與呂梅華有無事先約好在台中見面？）她常會去
      台中參加會場，是在台中會場碰面。我請她等我一下，因
      她是護理人員，我媽媽生病想請教她。（問：你們是幾點
      才開始聊天？）大概十一點左右，因當天我課講的很晚後
      我得知她在高雄也有說明會時，我們一起開車去高雄。在
      十一點以前我們沒有一起吃飯」（見本院卷二第154頁、
      第156頁91年9月3日訊問筆錄）。故被告甲○○就90年4
      月18日中午自台北離開究竟是去台中或高雄演講、被告甲○○自台北離開時呂梅華是否同行、抑或呂梅華與被告甲○○是約在台中見面、被告甲○○至高雄之目的等情，其
      前後陳述不符，則被告甲○○於90年4月18日日是否確實
      前往台中及高雄，已有可疑。
 （2）又證人呂梅華雖於91年9月3日偵查中證稱：被告甲○○與
      其於90年4月18日晚上8、9點在台中單獨見面吃飯，再於
      11點多開車南下高雄（見本院卷一第60頁及卷二第153頁
      、第154頁之91年9月3日訊問筆錄）。惟被告甲○○已陳
      稱當日並未與證人呂梅華吃飯，已如前述；再證人林春芳
      雖於偵查中證稱：「（知否甲○○於當天人在何處？）她
      當天在台中有開班授課，由晚上七點上課到九點多……當
      天授課完我有與她聊天到十一點多，我就先回台北了」（
      見本院卷二第143頁91年7月16日訊問筆錄）。然查，被告
      甲○○於91年9月3日偵查中已稱：當天課程結束時已11
      點左右，再與證人呂梅華一起去高雄等語，顯與證人林春
      芳之證言不相符合。又證人陳美姿及李嘉玲雖於本院刑事
      庭92年度訴字第264號言詞辯論時均到院結證稱：被告甲○○與其等於90年4月18日前往台中進行產品課程，結束
      後即前往高雄（見本院卷一第53頁至第59頁、第186頁92
      年7月1日訊問筆錄）云云，惟查，證人李嘉玲證稱：因事
      隔已久，係經過被告甲○○提醒後始加以回憶，當日（90
      年4月18日）是其高雄地院89年度自字第474號刑事判決宣
      判等語，惟李嘉玲亦證稱其並未去聽宣判（見本院卷一第
      59頁及271頁及卷二第187頁至第190頁92年7月1日訊問筆
      錄），則證人李嘉玲所述被告甲○○與其在台中進行產品
      課程結束後即前往高雄之日期，是否即為90年4月18日當
      日或之前，即不能確定。另證人陳美姿證稱：時間已久已
      經忘記，記得是盤點日期，盤點日期為18日（見本院卷二
      第187頁92年7月1日訊問筆錄）等語，但每個月均有18日
      ，尚不能認定證人陳美姿上開證言所述內容即為90年4月
      18 日；況證人陳美姿已稱：證人陳美姿證稱90年4月18日
      一起至台中者，除被告甲○○外，尚有呂梅華，這次（90
      年4月18日）至高雄之目的，是因甲○○之媽媽得癌症，
      想去瞭解狀況，且是住在甲○○家（見本院卷四第70頁至
      第71頁92年7月1日訊問筆錄、本院卷二第188頁92年7月1
      日訊問筆錄），然被告甲○○已陳稱其與呂梅華是在台中
      見面，其等說詞亦有不符之處，且證人陳美姿此部分證述
      亦與被告甲○○所稱其至高雄是因有說明會之目的不符，
      則據呂梅華、林春芳、陳美姿及李嘉玲上開證言，充其量
      僅能認為其等或許曾於某日與被告被告甲○○前往台中，
      或於某日在課後與被告甲○○一同前往高雄，但尚不足以
      認定該日即為90年4月18日。另被告乙○○及丁○○在刑
      事程序中雖稱被告甲○○於90年4月18日不在場，未見被
      告甲○○毆打原告（見本院卷四第95頁年9月24日偵訊筆
      錄及第96頁至第97頁訊問筆錄），但被告乙○○及丁○○
      與被告丙○○之陳述有不符（詳後述），且被告丁○○及
      乙○○分別為臺仁公司之經理及副總經理，而被告甲○○
      之配偶即被告丙○○前委任臺仁公司向原告催討債務（詳
      後述），始生本件糾紛，且本件被告丁○○及乙○○在刑
      事程序中已否認其有侵害原告自由權之行為（見本院卷一
      第30頁之台灣高等法院93年度上訴字第3272號判決及第95
      頁之台灣高等法院93年度上訴字第2179號判決），實難期
      被告廖偉良及乙○○就90年4月18日至19日要求原告簽立
      債務清償協議書（和解書）及本票之過程，為完整陳述，
      其等陳述不足作為被告甲○○有利依據。
 （3）衡諸被告甲○○就90年4月18日行蹤之陳述有多處矛盾之
      處，被告甲○○雖辯稱因事隔已久遂就若干細節記憶不清
      過云云，惟查，被告甲○○就該日行蹤之供述已有上開前
      後不符，復與證人呂梅華、林春芳、陳美姿及李嘉玲之證
      言互不符合，其不符之處應非僅是若干細節，實難認定被
      告甲○○於90年4月18日晚間11時許不在台北市○○○路○
      段335號巷口。被告甲○○另抗辯其於90年4月18日當時懷
      孕，不可能以腳踢踹原告，然被告甲○○之子於90年12月
      22日滿39週出生（臺北地檢署91年度他字第1582號卷第
      102頁之出生證明書），經換算原告於90年4月18日當時懷
      孕僅六週，即一個半月左右，被告甲○○斯時之行動衡情
      尚非不可以腳踹踢原告。至被告甲○○雖提出其任職勤邑
      國際行銷90年4月全省課程行銷時間表，證明其於90年4
      月18日夜間11時並不在場部分，查該行銷時間表雖記載4
      月18日晚上被告甲○○在台中有產品訓練之授課安排（本
      院卷一第52頁之課程表），該4月18日為週三，依該時間
      表記載其晚上上課時間為「17時至21時」，核台中與台北
      相距不遠，且被告甲○○傷害原告之時間為4月18日夜間
      11時許，縱被告甲○○確依該行程表赴說明會演講，亦不
      能佐證被告甲○○於同日晚上11時許不在原告所稱之傷害
      行為現場。再參以被告甲○○因其配偶即被告丙○○與原
      告發生婚外情，及被告丙○○之銀行存款經原告提領使用
      乙事，曾於90年6月5日撥打電話與原告之友人劉慰慈聯絡
      ，請其規勸原告不要再與被告丙○○來往，及歸還所提領
      使用之款項，並於電話中自陳之前有打原告等情，已經證
      人劉慰慈碧於偵查中、本院92年度訴字第264號及臺灣高
      等法院97年度上更（一）字第314號審理時結證明白（見
      本院卷一第265頁及卷二第58頁之訊問筆錄、本院卷二第
      52頁至第53頁、第170頁及第175頁92年7月1日訊問筆錄、
      臺灣高等法院之97年度上更（一）字第314號卷（一）第
      259頁反面、第260頁正面98年1月22日審判筆錄），被告
      甲○○於證人劉慰慈作證時均同時接受訊問，當場亦自陳
      有打電話與劉慰慈等語（見本院卷二第145頁至第146頁91
      年7月16日訊問筆錄、臺灣高等法院97年度上更（一）字
      第314號卷一第260頁98年1月22日審判筆錄），原告為介
      入被告丙○○、甲○○婚姻之第三者，被告甲○○對原告
      心生憤恨，而萌生毆打傷害原告之動機，並不悖常情，堪
      認原告前開被告甲○○傷害其之指述，與事實相符。
 （4）從而，原告主張被告甲○○有於90年4月18日毆打伊成傷
      之侵權行為，自屬可取。至原告主張被告丙○○、丁○○
      及乙○○應就原告遭毆打所受之傷害負損害賠償責任部分
      ，原告不能證明被告丙○○、丁○○及乙○○有毆打原告
      ，而被告甲○○毆打原告時被告丙○○、丁○○及乙○○
      雖均在場，然不能因而認定其等就被告甲○○毆打原告乙
      節有意思聯絡或行為分擔，原告主張被告丙○○、丁○○
      及乙○○應就被告甲○○毆打原告之行為負共同侵權行為
      責任，即無可取。
（二）原告主張被告丙○○、甲○○、丁○○及乙○○侵害其自
      由權部分：
   1、被告丙○○於90年4月18日晚間電話約原告見面，原告並
      因而赴約，同日被告丙○○與原告至臺仁公司，被告丁○○及乙○○在場時，原告當場簽立清償債務協議書（和解
      書），載明原告同意給付被告丙○○170萬元，原告並簽
      發本票二紙，票面金額各為150萬元及20萬元及本票返還
      協議書，已如前述；原告於刑事程序中已敘明：伊於90年
      4 月18日晚上十時多，被告丙○○騙伊至南京東路，被告
      丁○○及乙○○叫伊上車，伊當時心裡害怕只好上車至臺
      仁公司，原來伊不想簽，但是在被他們一再逼迫下及被告
      丁○○居間協調後，伊才以花錢消災的想法簽了170萬元
      ，到建國北路催帳公司（臺仁公司）約近十二點，伊簽下
      協議書後，由被告丁○○送伊回內湖家，已是上午5時多
      （見本院卷二第118頁至第119頁90年9月4日訊問筆錄），
      復稱：伊於90年4月18日搭車至環亞百貨與被告丙○○見
      面，被告丁○○叫伊乖乖跟他們走，就帶伊去一個不知名
      的地方，要伊簽下150萬元及20萬元之本票各一張（見本
      院卷二第126頁90年12月25日訊問筆錄）；再稱：被告丙○○打電話給伊說要當面談事件，地點由伊選，伊選在環
      亞百貨旁邊的星巴克咖啡（見本院卷二第176頁92年7月1
      日訊問筆錄）；又稱：被告丙○○及甲○○就與被告丁○○說帶伊去處理本票的事，被告丁○○及乙○○就叫伊上
      車，過程中被告丁○○在兩邊協調，凌晨3時半，伊答應
      還他們170萬元就可以走，他們說要簽本票，清償債務協
      議書是伊要他們寫的，之前他們要伊簽本票，但伊不肯，
      被告丙○○就威脅我，伊說要去警察局簽，被告甲○○說
      簽完會把伊丟到警察局，被告丁○○及乙○○臉色變的很
      難看，12時左右到臺仁公司，4時左右離開，被告丁○○
      送伊回家（見本院卷二第60頁、第178頁92年7月1日訊問
      筆錄）；又稱：伊所簽的債務清償協議書的地址是假的（
      見本院卷二第289頁97年4月27日審判筆錄）；並稱：伊不
      願意簽本票，他們不讓伊走（見本院卷五第40頁98年4 月
      2日審判筆錄），故原告對於被告丙○○、甲○○、丁○○及乙○○強制其簽立本票及清償債務協議書（和解書）
      之時間、地點及在場人等過程均已敘述明確，信屬實在。
   2、原告依被告丙○○之約至位在敦化北路與南京東路三段交
      接口之環亞百貨公司旁之星巴克咖啡館見面，隻身一人勢
      單力孤，面對被告丙○○、甲○○、乙○○、丁○○四人
      ，衡情自會造成其心理壓力，原告於90年4月18日晚間10
      時許至台北市○○○路○段星巴克咖啡館，復依被告丁○○之指示，坐進被告丁○○、乙○○乘坐之車輛，隨其二
      人至位在台北市○○○路之臺仁公司，其時間已經凌晨12
      時，被告丙○○及甲○○亦至臺仁公司，原告繼續在被告
      人多勢眾及脅迫之心理受壓制下，與被告丙○○簽訂清償
      債務協議書（和解書），及簽發面額150萬元、20萬元本
      票，原告迄翌日（90年4月19日）凌晨4時許始離開臺仁公
      司，時間長達5小時餘，且被告甲○○於90年4月18日晚間
      11時許復有毆打原告，致原告受到上開傷害之情事，被告
      丙○○並給付臺仁公司34萬元報酬，均如前述；且被告丙○○復稱：「…那筆錢是我的…他（告訴人）本來就同意
      要還我，拖了半年多…」（見本院卷二第167頁92年4月29
      日訊問筆錄）、「…我跟她（原告）催討…很多次…」（
      見本院二第203頁93年5月26日審判筆錄），堪認原告本來
      並無意願返還被告丙○○向其催討之款項，甚至規避被告
      丙○○之催討，嗣原告於90年4月初委託經營應收帳款管
      理服務之臺仁公司向原告催討，臺仁公司之經理即被告丁○○及副總經理即被告乙○○遂要求原告還款（見本院卷
      一第306頁之應收帳款管理委託服務合約書，及本院卷二
      第282頁94年4月27日審判筆錄），原告始依被告丁○○及
      乙○○之要求，於90年4月18日、19日簽立清償債務協議
      書（和解書）同意分次給付170萬元，並簽發150萬元、20
      萬元本票二紙，及於90年4月20日、23日分別匯款150萬元
      及17萬元與被告丁○○，並交付現金3萬元與被告丁○○
      等情，均因被告侵害原告精神自由，以此脅迫方法使原告
      心生畏懼所為。被告丁○○妨害原告自由之犯行已經臺灣
      高等法院刑事庭96年度上更（一）字第694號判決其共同
      以非法方法，剝奪人之行動自由，處有期徒刑肆月，減為
      有期徒刑貳月在案，有刑事判決附卷為憑（見本院卷三第
      267頁至第272 頁）。被告丁○○及乙○○所為自屬侵害
      原告精神自由，被告丁○○及乙○○復受被告丙○○之指
      示向原告索取債務，且被告丙○○及其配偶被告甲○○均
      在現場，被告丙○○於過程中並有提供對帳單之行為（詳
      後述），被告甲○○則有毆打原告之行為，足認被告間對
      於被告丁○○及乙○○脅迫原告簽立上開清償債務協議書
      （和解書）及面額170萬元本票，有意思聯絡及行為分擔
      ，應就原告自由權受損負共同侵權行為責任。
   3、被告丙○○雖以當日與原告相約碰面後始一起至臺仁公司
      協商，原告乃自願進入臺仁公司協調及簽訂清償債務協議
      書（和解書）及本票等詞置辯，被告乙○○亦否認其有侵
      害原告自由權之行為。惟查：
 （1）關於被告丙○○與原告如何相約碰面一節，被告丙○○先
      後供稱：「…是我以電話要原告…出來處理債務，否則我
      要告她，她便主動…赴約，我問她要至警局或入內（臺仁
      公司）處理，她即自行進入該公司…」（見本院卷二第
      108頁90年9月14日警詢筆錄）、「…我打電話約她，並說
      如她不出面，我要告知其父母，她才出來…」（見本院卷
      一第155頁及卷二第136頁91年1月15日訊問筆錄）、「…
      當天是原告打電話約我，我才赴約…」（見本院卷二第
      264頁93年9月1日準備程序筆錄），故被告丙○○先後對
      於是何人主動約見面及原告赴約原因之陳述，均不相同；
      而對於協商過程及原告承認同意還款金額，被告丙○○先
      後稱：「她便主動至台北市中山區○○○路○段148號門
      口赴約，…經過與丁○○長談後，主動簽下清償債務協議
      書及本票二張…」（見本院卷二第108頁90年9月14日警詢
      筆錄）、「他有承認其中一百七十萬元的帳，所以才簽下
      二張本票，隔天也是她自己去提前來還的…」（見本院卷
      二第127頁至第128頁90年12月25日偵查筆錄）、「…約談
      了三、四小時，協調中，廖（被告丁○○）、莊（被告莊
      明祥）二人曾建議去警察局…蕭女都不肯對帳，後來蕭女
      承認有提了200多萬，以170萬元…是後來有要找其父母來
      ，她才承認…」（見本院卷二第136頁91年1月15日偵查筆
      錄）、「…當天是告訴人打電話約我，我才赴約…到乙○○的公司，他們後來談的很愉快，我就先走了…」（見本
      院卷二第264頁93年9月1日準備程序筆錄）、「…當時臺
      仁公司是站在戊○○這邊幫她忙，她應該還我四百萬元，
      但是她還不到一半的錢，我想說好，前後不到一個小時我
      就離開，我離開時，看到戊○○、乙○○非常平靜，沒有
      任何衝突…」（見臺灣高等法院97年度上更（一）字第
      314號98年7月31日審判筆錄第13頁、第14頁）等語，被告
      丙○○對於與原告談判過程氣氛究為僵持、愉快或平靜，
      及原告是否主動願意還款及承認提領之金額等情，均有陳
      述前後不一致之情況，且被告丙○○已給付臺仁公司酬金
      34萬元，則被告丙○○所述擔任臺仁公司是幫忙原告等情
      ，實難認與事實相符。
 （2）被告丙○○上開陳述，復與被告乙○○所述：「（問：協
      調情形？）…由我及丁○○接待…蕭女說在我們公司談即
      可…由陳先生拿明細出來對，經蕭女確認才承諾還錢…」
      （見本院卷一第153頁及卷二第133頁至第134頁91年1月15
      日偵查筆錄）、「…90年4月18日晚上十二點有在臺仁公
      司遇到丁○○、戊○○、丙○○，然後我們四人在公司協
      調，協調中戊○○有簽協議書及開本票，是丙○○事先請
      求丁○○協助，丙○○並且約戊○○到我公司…丙○○提
      供銀行對帳單給我看…事後協調經我曉以大義…最後戊○○承認四百多萬，她希望我們幫忙跟丙○○溝通打個折扣
      ，最後以一百七十萬解決，這是經過二造同意的…」（見
      本院卷二第286頁94年4月27日審判程序筆錄、本院卷二第
      200頁93年3月19日準備程序筆錄），及被告丁○○所述：
      90年4月18日經其與原告長談後，原告主動簽下清償債務
      協議書及本票（見本院卷二第114頁之90年9月24日偵訊筆
      錄）等語不符，即被告丙○○委託被告丁○○與原告談還
      款事宜，與被告丙○○所述被告丁○○及乙○○是幫忙原
      告尚有不符，且被告乙○○並未曾提及被告丙○○有於協
      商過程中先行離開一事，被告乙○○甚至陳稱原告於談判
      過程中尚提供對帳單等語，亦不相同。
 （3）本件原告係於晚間11時許，經電話通知，隻身前往台北市
      ○○○路3段335巷「星巴克咖啡館」赴約，與被告丙○○
      碰面，現場除被告丙○○外，另有被告乙○○、丁○○，
      及被告甲○○，已如前述，雖被告丙○○及甲○○均供稱
      其等未出現在台北市○○○路○段335巷「星巴克咖啡館」
      ，被告丙○○稱與原告相約會在臺仁公司前碰面等語，然
      被告丙○○及甲○○在案發當時在場，已授意被告丁○○
      、乙○○挾持原告前往臺仁公司，且被告甲○○之不在場
      抗辯並不可採，均如前述，被告此部分抗辯，均無可取。
 （4）又被告丁○○、乙○○雖經法務部調查局進行測謊結果，
      雖均為「研判未說謊」（見本院卷一第273頁之法務部調
      查局91年5月27日測謊報告書），然查測謊鑑定，係依一
      般人若下意識刻意隱瞞事實真相時，會產生微妙之心理變
      化，例如：憂慮、緊張、恐懼、不安等現象，而因身體內
      部之心理變化，身體外部之生理狀況亦隨之變化，例如：
      呼吸急促、血液循環加速、心跳加快、聲音降低、大量流
      汗等異常現象，惟表現在外之生理變化，往往不易由肉眼
      觀察，乃由測謊員對受測者提問與待證事實相關之問題，
      藉由科學儀器（測謊機）紀錄受測者對各個質問所產生細
      微之生理變化，加以分析受測者是否下意識刻意隱瞞事實
      真相，並判定其供述是否真實；鑑定報告形式上須符合測
      謊基本程式要件，實務上始賦予其證據能力，非謂機關之
      鑑定報告書當然有證據能力，具有形式上之證據能力後，
      始予以實質之價值判斷，鑑定報告尚須符合待證事實需求
      者，始有證明力，而就證據之證明力，實務上係採自由心
      證主義，由法院本於確信自由判斷，惟法院之自由判斷，
      亦非漫無限制，仍不得違背經驗法則及論理法則（最高法
      院92年度台上字第5816號判決意旨參照）。然而，本件被
      告丁○○、乙○○侵害原告自由權，使原告迫於被告之脅
      迫而簽發上開本票、清償債務協議書（和解書）及交付金
      錢之事實，已如前述，其測謊鑑定結果，尚不足以為被告
      有利認定。
（三）至於被告甲○○、丙○○抗辯原告關於事發現場是否尚有
      被告丙○○之二位姊姊在場，及原告之鼻子是否受傷等情
      ，被告雖稱原告前後陳述不一致，抗辯原告之指述不可信
      云云。惟查，一般人對於事物之注意、觀察及事後描述，
      有其能力上之限制，而證人之注意及觀察，往往未知悉將
      被應用於訴訟上，更受到當時的光線、距離、持續時間、
      證人觀察角度，以及證人當時精神狀態、注意力、事件突
      發性、承受之心理壓力等因素所影響，而無法完整記錄每
      一細節及全貌，且人類之記憶，常隨著時間之逝去而逐漸
      磨損，記憶之線索常會改變，自難期能將過往事物之原貌
      完整呈現。故本件原告之陳述有部分前後不符，或相互間
      有所歧異時，究竟何者為可採，法院仍應本其自由心證予
      以斟酌，非謂一有不符或矛盾，即應認其全部均為不可採
      信；尤其關於行為動機、手段及結果等之細節方面，原告
      之指訴難免誇大渲染，然其基本事實之陳述，若果與真實
      性無礙時，則仍非不得予以採信（最高法院74年台上字第
      1599號判例參照）。本件原告於警詢、偵查均未提及其於
      查90年4月18日晚間11時許，前往台北市○○○路○段335
      巷星巴克咖啡館赴約時，被告丙○○之二名姐妹有趕至該
      處之情節（見本院卷一第251頁至第254頁之原告90年7 月
      31日告訴狀、第256頁至第257頁之偵查筆錄），迄於92年
      7月1日本院刑事庭92年度訴字第264號92年7月1日審理程
      序中訊問具結作證時，始證稱：「…甲○○…打我…後來
      來了二個女生，是丙○○的二個姐姐…甲○○就跟他們說
      我偷印章、存摺，他們三個人就連起來要打我，丁○○就
      站起來要幫我擋…（除了甲○○外，有無其他人打你？）
      沒有…」、「（案發當時丙○○的姊妹是否在簽本票前就
      離開？）對」等語（見本院卷一第260頁、第262頁審理筆
      錄、卷二第59頁及第65頁之訊問筆錄），惟依原告於93
      年3月31日具狀陳述：「…依據告訴人主觀上認知，案發
      當時係主體上有四個人＜即丙○○、丁○○、莊明銀及甲○○＞參與主導傷害、妨害自由；如欲進一步詳細描述整
      個案發細節之經過，則期間尚有…丙○○之二名姐姐等人
      出現其中…」（見本院92年度訴字第264號卷二第141頁至
      第142頁），另原告於台灣高等法院93年度上訴字第2179
      號程序中，亦稱案發時未說明被告丙○○的二位姊姊在場
      ，僅是為大略說明（見本院卷二第290頁94年4月27日審判
      程序筆錄），可知原告係因被告丙○○之二名姐姐未參與
      傷害、妨害自由等犯行，而於警詢、偵查時，僅就行為人
      即被告之行為經過陳述，對於未參與之人略未提及，自不
      能以此認原告之指述有所出入認原告之指述不可信；另原
      告雖指述被告甲○○敲打其鼻子致其鼻子紅腫等語（見本
      院卷二第177頁92年7月1日訊問筆錄），惟台北市立仁愛
      醫院93年3月10日診字第561號診斷證明書記載：「…主訴
      『下肢遭毆打而明顯重挫傷，鼻子遭重擊而腫脹疼痛』經
      鼻骨放射線（Ｘ光）診斷無鼻骨骨折，且外表無明顯瘀傷
      。故於甲種診斷證明書記載下肢挫傷部位，鼻子外傷部位
      並未詳述…」（見本院卷一第139頁），然此僅足以證明
      原告此部分之指述無證據足資佐證，尚不能以此否認被告
      甲○○有上開妨害原告自由之事實。
（四）原告固於交付170萬元與被告丁○○、乙○○後，曾致贈
      佛珠及寄感謝函給被告丁○○、乙○○，但上揭信函已有
      「這次，喬予被嚇得不敢再談…」、「在恐怖驚嚇的過程
      ……弱女子……」、「……感謝您給我的承諾，讓我至少
      不用活在甲○○黑白兩道的威脅下而崩潰」等語（見本院
      卷一第62頁及第63頁），故原告在其信函文字中已表達其
      之前是活在恐怖驚嚇之痛苦回憶，其文字雖為感謝，但已
      隱含無奈之情，此不同於一般感謝函，且原告亦指稱：「
      我要解釋我為何要送佛珠，四月二十日我付一百五十萬元
      ，丁○○又傳話說甲○○說我還欠四百多萬元，還要叫他
      們跟我追討，我害怕丁○○他們跟我要第二次，以便賺取
      傭金。我的佛教師父說他們還有善念，叫我跟他們結善緣
      ，所以我才送佛珠及寫感謝函，希望他們不要再來找我，
      但是我不敢寫叫他們改過向善等（見本院卷二第288頁94
      年4月27日審判程序筆錄）等語，衡諸原告及被告丁○○
      、乙○○原無交誼，被告丙○○因本件債務事件交付被告
      丁○○34萬元報酬，原告倘非出於特殊用意，何以如此對
      待被告丁○○、乙○○。是被告丙○○、甲○○抗辯原告
      事後尚致贈佛珠及感謝函與被告丁○○及乙○○，可見並
      無原告主張傷害及侵害自由之事實，仍無憑取。
（五）被告丙○○、甲○○抗辯原告因盜領被告丙○○之世華銀
      行存款，本即積欠其債務，原告自應清償云云，惟為原告
      所否認，經查，原告曾於89年7月19日及8月18日以被告丙○○上開世華銀行帳戶之金融卡分別轉帳25,000元、
      65,000元、25,000元及65,000元至被告丙○○帳戶（帳號
      00000000000000、00000000000000），及於89年8月11 日
      以同一帳戶分別轉帳60萬元及40萬元匯款與被告甲○○，
      已為被告丙○○所不爭，並有存款存入憑條、匯入匯款單
      、自動櫃員機交易明細表為證（見本院卷一第202頁至第
      203頁），則若前開存摺、印章、金融卡乃因原告為盜領
      被告丙○○之存款而竊取，則原告豈會知悉被告丙○○應
      於何時清償貸款及其金額，且豈會為被告丙○○清償貸款
      利息債務或匯款至被告丙○○之配偶即被告甲○○帳戶，
      又原告如何得知被告甲○○之帳戶號碼，被告丙○○及甲○○之前開抗辯，明顯與一般之經驗法則不符；被告丙○○雖稱係因原告不願將存摺及印章等物交還，伊恐對貸款
      銀行違約始請求原告匯款云云，但被告丙○○對此不能舉
      證證明，且被告丙○○已稱原告是在其表示要報警之情況
      下始承認存摺及印章放在伊處，則若如被告丙○○所述原
      告不願交還存摺及印章，被告丙○○理應即報警處理，而
      非請原告為上開匯款；被告丙○○雖稱因原告聲稱要對其
      小孩不利等語，但原告為一女子，被告丙○○豈會因害怕
      而任由原告執有其所有之存摺、印章、金融卡等，而不做
      報警等補救手續；至證人即被告丙○○之友人鄭超文雖證
      稱：被告丙○○於89年中找不到存摺及印章，曾詢問伊，
      伊聽見原告答稱「我已經幫你收起來了」（見本院卷一第
      289頁），然以此僅能認定原告有幫被告丙○○保管其存
      摺及印章，不能認定原告有竊取之情事。又被告丙○○雖
      曾對原告提出竊盜告訴，然前開告訴業經臺北地檢署檢察
      官不起訴處分，被告丙○○聲請再議後，並經臺灣高等法
      院檢察署檢察長認再議無理由駁回其聲請，被告丙○○又
      聲請本院交付審判，復經本院裁定駁回，有臺北地檢署檢
      察官90年度偵字第20733號不起訴處分書、臺灣高等法院
      檢察署91年度議字564號處分書、本院91年度款聲判字第8
      號刑事裁定為證（見本院卷一第189頁至第200頁），被告
      丙○○、甲○○前揭抗辯尚不足採。
（六）原告請求被告賠償損害部分：
   1、按因故意或過失，不法侵害他人之權利者，負損害賠償責
      任。數人共同不法侵害他人之權利者，連帶負損害賠償責
      任。不法侵害他人之身體、健康、名譽、自由、信用、隱
      私、貞操，或不法侵害其他人格法益而情節重大者，被害
      人雖非財產上之損害，亦得請求賠償相當之金額。民法第
      184條第1項前段、第185條、第195條第1項前段分別定有
      明文。又所謂侵害他人之自由，並不以剝奪他人之行動或
      限制其行動自由為限，即以強暴、脅迫之方法，影響他人
      之意思決定，或對其身心加以威脅，使生危害，亦包括在
      內。
   2、本件原告於90年4月18日、19日遭被告丙○○、甲○○、
      丁○○及乙○○脅迫侵害原告精神自由遂簽立清償債務協
      議書（和解書）及面額170萬元本票，嗣分別於90年4月20
      日及同月23日給付150萬元、17萬元至被告丁○○帳戶，
      再交付3萬元與被告丁○○，應係故意不法侵害原告之自
      由權，應依民法184條第1項前段規定負損害賠償責任，且
      被告間就其侵害原告自由權有意思聯絡及行為分擔，被告
      應依民法第185條第1項規定，負共同侵權行為人連帶損害
      賠償責任，則被告應回復至原告未受脅迫時所處之狀態，
      原告原來對被告並未負有債務，卻因被告上開侵權行給付
      被告丁○○170萬元，原告主張被告應連帶賠償原告170萬
      元，即屬可取。再者，被告侵害原告自由權，應依民法第
      195條第1項規定賠償原告非財產上損害，原告主張被告丙○○、甲○○及乙○○應賠償自由權受侵害之非財產上損
      害，即屬可取。又被告甲○○侵害原告之身體權及健康權
      ，應依民法第195條第1項規定賠償原告非財產上損害，原
      告主張被告甲○○應賠償其身體健康權受侵害之非財產上
      損害賠償，亦屬可取。
  3、 本院審酌原告為專科畢業，原從事服裝設計業，目前無業
      ，被告丙○○、甲○○均為專科畢業，從事證券金融業，
      有調查筆錄為證（見本院卷一第291頁、卷二第110頁、第
      108頁、卷三第19頁至第20頁），被告乙○○為國中畢業
      從商，有臺北市警察局中山分局第三組偵訊筆錄附卷可查
      （見本院卷二第115頁），及原告名下並無財產，被告丙○○名下則有多筆存款、不動產、股票投資（房屋及土地
      ），被告甲○○名下亦有利息所得，被告乙○○有股利所
      得及多筆不動產，有財產所得調件明細表（見本院卷五第
      46 頁至第50頁、第51頁至第55頁），及被告上開傷害原
      告身體健康及侵害原告意思自由脅迫原告出具清償債務協
      議書（和解書）、簽發本票、交付金錢之情節等兩造之身
      分、地位、經濟能力等一切情狀（最高法院51年台上字第
      223 號判例參照），堪認依原告精神上所受之痛苦，認原
      告因自由權及身體健康權受侵害所受精神上損害，其金額
      依序分別為5萬元及15萬元，尚屬公允。至原告主張其因
      被告上開脅迫行為致憂鬱症加劇部分，原告提出之診斷證
      明書（見本院卷一第212頁至第214頁），僅能認定原告有
      憂鬱症，不能認定係因被告上開脅迫行為所致。又原告得
      請求之精神上損害賠償金額未逾其92年3月20日（附民卷
      第1頁起訴狀之本院收文戳）提起附帶民事訴訟時所請求
      之30 萬元，則原告於94年8月2日擴張聲明部分請求被告
      應賠償非財產上損害賠償100萬元（見本院卷一第112頁之
      準備狀），是否逾二年消滅時效，本院即無再以論述之必
      要，附此敘明。
   4、被告雖抗辯原告尚未撤銷遭脅迫所為之意思表示，惟按因
      被脅迫而為負擔債務之意思表示者，即為侵權行為之被害
      人，該被害人固得於民法第93條所定之期間內，撤銷其負
      擔債務之意思表示，使其債務歸於消滅，但被害人於其撤
      銷權因經過此項期間而消滅後，仍不妨於民法第197條第1
      項所定之時效未完成前，本於侵權行為之損害賠償請求權
      ，請求廢止加害人之債權（最高法院28上字第1282號判例
      參照）。故原告雖未於其遭脅迫而為意思表示之一年內為
      撤銷該意思，但原告於92年3月20日提起附帶民事訴訟為
      本件損害賠償之請求，仍在民法第197條第1項規定之知有
      損害及賠償義務人時起二年之時效期間內，原告仍得為本
      件請求。被告此部分抗辯，即無可取。
   5、從而，被告應連帶賠償因侵害原告自由權致原告所受財產
      上損害170萬元，被告丙○○、甲○○及乙○○並應連帶
      賠償原告因自由權受損害所受非財產上損害15萬元，被告
      甲○○另賠償原告身體健康權受損所受之非財產上損害5
      萬元。末按給付無確定期限者，依民法第229條第2項規定
      ，債務人於債權人得請求給付時，經其催告而未為給付，
      自受催告時起，負遲延責任；其經債權人起訴而送達訴狀
      者，與催告有同一效力。而遲延之債務，以支付金錢為標
      的者，債權人得請求依法定利率計算之遲延利息；應負利
      息之債務，其利率未經約定，亦無法律可據者，週年利率
      為百分之五（民法第233條第1項、第203條規定參照）。
      本件被告對原告所負之損害賠償給付，並無確定期限，則
      原告併請求被告應給付自起訴狀繕本送達翌日即丙○○、
      甲○○自92年3月28日起（附民卷第39頁至第40頁之送達
      證書）、被告丁○○、乙○○自92年4月11日起（附民卷
      第41頁至第42頁送達證書），均至清償日止，按週年利率
      5%計算之利息，亦屬可取。
七、綜上所述，原告依侵權行為法律關係，請求被告應連帶給付
    原告170萬元，被告丙○○、甲○○及乙○○應連帶給付原
    告15萬元，被告甲○○需另給付原告5萬元，及自起訴狀繕
    本送達翌日即被告丙○○、甲○○自92年3月28日起、被告
    丁○○及乙○○自92年4月11日起，均至清償日止，按週年
    利率百分之5計算之法定遲延利息，係屬有據，應予准許，
    逾此數額之請求洵屬無據，應予駁回。
八、本件原告與被告丙○○、甲○○及乙○○均陳明願供擔保，
    請准宣告假執行或免為假執行，就原告勝訴部分，經核均無
    不合，爰各酌定相當之擔保金額予以准許，至原告敗訴部分
    ，其假執行之聲請，已失所附麗，應併予駁回，附此敘明。
九、本件事證已臻明確，兩造其餘主張陳述及所提之證據，經本
    院斟酌後，認與判決結果不生影響，爰不另一一論述，併予
    敘明。
十、據上論結，本件原告之訴為一部有理由，一部無理由，依民
    事訴訟法第385條第1項、第79條、第85條第1項、第2項、第
    390條第2項、第392條第2項，判決如主文。
中    華    民    國    98    年    9     月    16    日
                   勞工法庭     法  官  黃書苑
以上正本係照原本作成。
如對本判決上訴，須於判決送達後二十日之不變期間內，向本院
提出上訴狀。
中    華    民    國    98    年    9     月    16    日
                                書記官  蔡月女


司法院資訊處製作；財團法人民間司法改革基金會備份。
